---
title: "Regendaten"
subtitle: "Hausarbeit
---
B??chereien zum Herrunterladen

```{r}
#| echo: false
#| message: false
library(sf)
library(giscoR)
library(lubridate)
library(patchwork)
library(tidyverse)
library(rdwd)
library(RCurl)
library(knitr)
```

Generelle Vorgeehnsweise, die sich bew??hrt hat "10 Tage Bearbeitungszeit"
1. Alle Daten in einen gro??en Dataframe (Daten einlesen und zun??chst lokal abspeichern)
2. Falls aufw??ndig: Eigene qmd-Datei in 
  - RDATA-Datei abspeichern
  -> weitere Unterlagen
3. Daten zum PLotten filtern
4. Vom Ende her denken: Was will ich sehen?/ Was brauche ich daf??r?
5.Priosieren: Darstellungsdetails sp??ter, wenn noch Zeit ist?
6. Inkrementell arbeiten: Mit wenigen Merkmalen beginnen, bei Bedarf erg??nzen


# Beispiel zum Einstieg: NiederschlC$ge in ausgewC$hlten deutschen StC$dten
# Daten auslesen aus einer Niederschlagsstation

```{r}

d <- selectDWD(name = "Koeln-Bonn", res = "daily", var = "kl", per = "historical", current=TRUE) |>
  dataDWD(read = FALSE) |>
  readDWD(varnames = TRUE) |>
  mutate(datum = ymd(MESS_DATUM))
ggplot(data = d) + geom_col(mapping = aes(x = datum, y = RSK.Niederschlagshoehe, current =TRUE))
```
```{r}
data("geoIndex")
show(geoIndex |> select(-display))
```
```{r}
data("metaIndex")
show(metaIndex)
```

```{r}
ids <- findID("Berlin", exactmatch = FALSE)
metaIndex |>
  filter(Stations_id %in% ids, res == 'daily', var == 'kl', per == 'historical') |>
  show()
```
